【裁判字號】    91,交易,630
【裁判日期】    920122
【裁判案由】    公共危險等
【裁判全文】
臺灣板橋地方法院刑事判決                        九十一年度交易字第六三○號
    公  訴  人  臺灣板橋地方法院檢察署檢察官
    被      告  甲○○  男  二.
右被告因公共危險等案件，經檢察官提起公訴 (九十一年度偵字第一七五○六號），
本院判決如左：
    主  文
甲○○服用酒類，不能安全駕駛動力交通工具而駕駛，處有期徒刑肆月，如易科罰金
，以參佰元折算壹日；又過失傷害人，處有期徒刑陸月，如易科罰金，以參佰元折算
壹日。應執行有期徒刑玖月，如易科罰金，以參佰元折算壹日。
    事  實
一、甲○○於民國九十一年六月二十六日晚間十一時許始，在臺北縣樹林市○○路某
    處飲酒，其明知飲酒後，已不能安全駕駛動力交通工具，仍於翌日凌晨某時許，
    駕駛車號：ＡＤ－八五七二號自用小客車，沿臺北縣板橋市○○道路行駛路往永
    和住家方向，於翌日【雨天】凌晨二時許，行經該路段鐵路橋下時，本應注意汽
    車駕駛人駕駛時，應注意車前狀況，並隨時採取必要之安全措施，以防危險之發
    生，竟因酒後注意力未能集中，行駛中自後追撞丙○○所駕駛之車號：ＨＲ－七
    九三七號自用小客車，致丙○○之自小客車失控撞毀分隔島前屬板橋市公所所有
    之標誌桿二支，並造成丙○○及同車之林己○○、庚○○等人身體多處受傷及車
    輛毀損；復因甲○○所駕駛車輛，撞擊力道大又衝撞對面車道由癸○○所駕駛之
    車號：ＫＥ－四五○號營業用曳引車，並造成癸○○而致使全身擦傷、左手左腳
    紅腫，癸○○車輛因而失控後，撞毀板橋市公所所有之標誌桿乙支，水溝蓋五個
    及清理口蓋乙個，並撞毀停放於板橋市○○路○段一七四巷一七三弄十二號前，
    分別屬於乙○○、辛○○、壬○○、丁○○等人所有之重機車ＰＷＤ─三七三號
    、輕機車ＴＹＳ─四六二號、輕機車ＱＫＩ─二四一號、重機車ＧＨＣ─五一○
    號，及撞毀戊○○所搭建之鐵皮屋牆壁乙面及水泥工具乙批。嗣因丙○○託人報
    警處理，因悉上情。相關傷者送亞東醫院急救，並經抽血測得甲○○血中酒精濃
    度值換算其呼氣所含酒精濃度值為每公升一．○七毫克（MG/L），因悉上情。
二、案經被害人丙○○、【以下部分，公訴人漏列】林己○○、庚○○、癸○○訴由
    臺北縣政府警察局板橋分局移由臺灣板橋地方法院檢察署檢察官偵查起訴。
    理  由
一、訊據被告甲○○坦承右揭犯行不諱，核與其於偵查中之供述相符，亦與告訴人丙○○、林己○○、庚○○、癸○○等人指訴情節，暨證人子○○證述情節，互核
    均屬相符。此外，並有臺北縣政府警察局道路交通事故調查報告表、酒精生化檢
    驗單、亞東醫院診斷證明書、現場照片及車損照片多幀、估價單、臺北縣警察局
    舉發違反道路交通管理事件通知單等附卷可稽，是被告所為之自白，核與事實相
    符，應堪採信。
二、又被告飲酒後，其吐氣所含酒精濃度數值，經血液生化檢驗結果換算值達每公升
    一‧○七毫克，已遠逾道路交通安全規則第一百十四條第二款所定飲酒後其吐氣
    所含酒精成份每公升○‧二五毫克（MG/L）以上者，不得駕車之標準，是其已不
    能安全駕駛動力交通工具之狀態下，猶駕駛上開車輛行駛於道路上之犯罪事實供
    認不諱，此有生化檢驗單、道路交通事故調查報告表等各在卷足據。因按於飲酒
    後，個人對事物之感官反應，其感覺之減低暨快慢，影響於駕駛行為甚鉅，亦因
    個人體質不同而呈現波動變化，有者反應快速，有者遲鈍，精神狀態亦隨之而異
    。本件被告飲酒後其吐氣所含酒精濃度既達每公升一‧○七毫克，其仍為駕駛之
    行為，行進間，自後追撞前車肇致事端，顯有不能安全駕駛動力交通工具之情，
    甚明。
三、按車輛行駛時，駕駛人應注意車前狀況，並隨時採取必要之安全措施，道路交通
    安全規則第九十四條第三項前段定有明文。被告駕駛汽車自應注意上述道路交通
    安全規定，且參以案發地點路況良好，天雨，夜間車輛不多等情，有卷附現場照
    片在卷可稽。雖因當時天候雨天、然道路並無缺陷及障礙物，復有照明，又無不
    能注意之情形，竟疏不注意及之，因而肇事，致人受傷，被告自有過失。又被告
    過失與告訴人等之受有傷害間，稽之前述診斷證明書，其有相當因果關係，亦無
    疑義。據上，本案事證明確，被告犯行，足以認定。
四、查被告甲○○所為，係犯刑法第一百八十五條之三服用酒類不能安全駕駛動力交
    通工具而駕駛罪、同法第二百八十四條第一項前段過失傷害罪。其一過失行為，
    因致被害人【即告訴人】丙○○、林己○○、庚○○、癸○○等各受有傷害，為
    同種想像競合犯，應從一重處斷；被告所犯上開二罪，犯意個別，所犯犯罪構成
    要件互殊，為數罪，應予分論併罰。又被告所犯過失傷害罪部分，係酒醉駕車因
    而致人受傷，應依道路交通管理處罰條例第八十六條第一項規定加重其刑。爰審
    酌被告之品行、生活狀況、智識程度、犯罪所生損害，及犯罪後態度等一切情狀
    ，分別量處如主文所之刑，並均諭知易科罰金之折算標準，暨定其應執行刑，及
    諭知易科罰金之折算標準。
據上論斷，應依刑事訴訟法第二百九十九條第一項前段，道路交通管理處罰條例第八
十六條第一項，刑法第一百八十五條之三、第二百八十四條第一項前段、第五十五條
、第五十一條第五款、第四十一條第一項前段，罰金罰鍰提高標準條例第一條前段、
第二條，判決如主文。
本案經檢察官顏妃琇到庭執行職務。
中      華      民      國    九  十  二    年    元    月  二  十  二  日
                                    臺灣板橋地方法院交通法庭
                                          法  官  黎錦福
右正本證明與原本無異。
如不服本判決，應於判決送達後十日內向本院提出上訴書狀。
                                          書記官  戴尚榮
中      華      民      國    九  十  二    年    元    月  二  十  七  日
附錄本案論罪科刑法條全文:
刑法第一百八十五條之三
服用毒品、麻醉藥品、酒類或其他相類之物，不能安全駕駛動力交通工具而駕駛者，
處一年以下有期徒刑、拘役或三萬元以下罰金。
刑法第二百八十四條
因過失傷害人者，處六月以下有期徒刑、拘役或五百元以下罰金。致重傷者，處一年
以下有期徒刑、拘役或五百元下罰金。
從事業務之人，因業務上之過失傷害人者，處一年以下有期徒刑、拘役或一千元以下
罰金。致重傷者，處三年以下有期徒刑、拘役或二千元以下罰金。
道路交通管理處罰條例第八十六條
汽車駕駛人，無駕駛執照駕車、酒醉駕車、吸食毒品或迷幻藥駕車、行駛人行道或行
經行人穿越道不依規定讓行人優先通行，因而致人受傷或死亡，依法應負刑事責任者
，加重其刑至二分之一。
汽車駕駛人，在快車道依規定駕車行駛，因行人或慢車不依規定，擅自進入快車道，
而致人受傷或死亡，依法應負刑事責任者，減輕其刑。


司法院資訊處製作；財團法人民間司法改革基金會備份。
